

14/03/2003

# **CONTACTO:**



(c)) +593 99 956 7465



hayland.montalvo@udla.edu.e



Quito, Ecuador

## **SOBRE MI:**

Actualmente sigo cursando la carrera Software pero experiencia laboral en otros campos. Se trabajar bajo presión, me adapto rápido a cualquier ambiente laboral y a cualquier tecnología que se me pida utilizar, aprendo rápido.

Se trabajar en equipo y buscar alcanzar el objetivo común con beneficios para todos bajo decisiones

Se manejar y solucionar problemas y socialmente soy extrovertido por lo que me es fácil tratar con las personas.



https://github.com/hayland10

# Hayland Montalvo

#### **DESARROLLADOR DE SOFTWARE**

## **EDUCACION**

#### **INGENIERIA EN SOFTWARE**

**UNIVERSIDAD DE LAS AMERIDAS (UDLA)** 2021 - Actualidad

#### **BACHILLER EN CIENCIAS GENERALES**

**COLECIO MILITAR ELOY ALFARO** 2005 - 2021

# **HABILIDADES:**

- HTML
- CSS Basico
- Java
- C#
- MatLab Basico

#### **IDIOMAS**

#### **ESPAÑOL**

Nativo

#### **INGLES**

**C2** 

## **CERTIFICADOS**

 BUSINESS ANAYLISIS:DEVELOPING **REQUERIMENTS** 

https://udla.udemy.com/certificate/UC-35c00691-6481-41c6-bb20-4b2435bd56a7/

.NET MAUI CON VISUAL STUDIO 2022

https://udemy-certificate.s3.amazonaws.com/image/UCbd4a74f1-f0ef-4459-a3e7-1374fb68845a.jpg

# **EXPERIENCIA LABORAL**

#### **ATENCION AL CLIENTE**

 LA VIENESA PANADERIA Ago 2023 - Sep 2023

#### **ATENCION AL CLIENTE**

 LA ANDALUZA DELICATESSEN Ago 2023 - Sep 2023

# **REFERENCIAS:**

- Ing. Luis Brito Panaderia La Vienesa 0995888163
- Ing.Luis Felipe Cárdenas La Andaluza Delicatessen 98 340 5294
- Ing. Ma Fernanda Gonzalez Fast Cleaning Laundry 0984012499